【裁判字號】    95,訴,1182
【裁判日期】    970630
【裁判案由】    偽造有價證券
【裁判全文】
臺灣士林地方法院刑事判決              95年度訴字第1182號
公  訴  人  臺灣士林地方法院檢察署檢察官
被      告  戊○○
選任辯護人  財團法人法律扶助基金會簡長順律師
上列被告因偽造有價證券案件，經檢察官提起公訴（94年度偵字
第5768號、94年度發查偵字第49號），本院判決如下：
    主  文
戊○○無罪。
    理  由
一、公訴意旨略以：被告戊○○原為丁○○二子任克宇之妻，與
    婆婆丁○○2 人雖未同住一處，然平日常有聯繫，詎戊○○
    因經營六合彩，四處積欠債務致債信不佳，竟基於竊盜、偽
    造文書及偽造有價證券之犯意，於民國93年9 月間某日，藉
    由出入臺北縣淡水鎮○○路182 之1 號婆婆丁○○住處之便
    ，趁丁○○不注意之際，竊取丁○○置於住處抽屜內之印鑑
    章，並撕下丁○○於臺北縣淡水信用合作社（下稱：淡水信
    用合作社）申設之00-000000- 0甲存支票帳戶自票號AB0000
    000 至AB0000000 號支票之支票領取證，盜蓋丁○○之印文
    於該支票領取證上，於同年9 月6 日，前往淡水信用合作社
    ，領取丁○○上揭帳戶空白支票簿乙本計25張（票號自AB00
    00000 至AB0000000號）後，即承前竊盜犯意，於同年9 月8
    日前某時許，再藉進入丁○○上揭住處之便，趁丁○○不注
    意之際，竊取丁○○上揭淡水信合社帳戶票號自AB0000000
    至AB0000000 、AB0000000 至AB0000000 及AB0000000 至AB
    0000000 之空白支票32張，並盜用丁○○印章蓋於支票之發
    票人欄上，並基於概括犯意，於不詳時間、地點，連續將上
    揭竊得之支票，填載如附表所示日期、金額，完成偽造支票
    後，或由本人，或與前夫女兒任靜怡基於共同犯意聯絡而交
    付任女（另案通緝中），並基於共同行使偽造有價證券之犯
    意，自94年9 月9 日前某時許，持向開設當鋪之楊麗玉或經
    營民間放款之李蘭君等人調現，嗣丁○○之子乙○○聞悉母
    親使用支票異常告知丁○○，經丁○○查詢後並辦理票據掛
    失止付，循線始悉上情，案經丁○○告訴，因認被告戊○○
    涉有刑法第201 條第1 項之偽造有價證券罪、同法第320 條
    第1 項之竊盜罪及第216 條、第210 條之行使偽造私文書罪
    嫌，並應依偽造有價證券罪處斷云云。
二、按被告以外之人於審判外之言詞或書面陳述，除法律有規定
    者外，不得作為證據；又被告以外之人於審判外之陳述，雖
    不符合同法第159 條之1 至第159 條之4 之規定，但經當事
    人於審判程序同意作為證據，法院審酌該言詞陳述或書面陳
    述作成時之情況，認為適當者，亦得為證據。當事人、代理
    人或辯護人於法院調查證據時，知有第159 條第1 項不得為
    證據之情形，而未於言詞辯論終結前聲明異議者，視為有前
    項之同意，刑事訴訟法第159 條第1 項及第159 條之5 分別
    定有明文。查證人李蘭君、陳香佐、莊蕙芬、楊麗玉、楊雅
    圖等被告以外之人於審判外之陳述，以及證人即告訴人丁○○94年3 月21日、94年4 月1 日之警詢筆錄，均經當事人及
    辯護人於本院準備程序期日表示同意其證據能力（參見本院
    96年3 月9 日準備程序筆錄），於審判期日中表示無意見而
    不予爭執，且迄至言詞辯論終結前亦未再聲明異議（參見本
    院97年6 月10日審判筆錄），本院審酌此等證據資料製作時
    之情況，尚無違法不當及證明力明顯過低之瑕疵，亦認為以
    之作為證據應屬適當，故揆諸前開規定，爰逕依刑事訴訟法
    第159 條之5 規定，認前揭證據資料均例外有證據能力。又
    按92年1 月14日修正通過，同年9 月1 日施行之刑事訴訟法
    第158 條之3 規定，證人、鑑定人依法應具結而未具結者，
    其證言或鑑定意見不得作為證據。而告訴人之指訴雖係以使
    被告受刑事訴追為目的，但非本法第3 條所稱之「當事人」
    ，乃當事人以外之第三人，除依同法第271 條之1 規定到庭
    單純陳述意見時，毋庸具結外，如就與待證事實有重要關係
    之親身知覺、體驗事實陳述時，即居於證人之地位，依上開
    增訂公布之規定，自應依同法第186 條第1 項前段規定命其
    具結，使告訴人知悉其有據實陳述之義務，以擔保其證言之
    真實性，該供述證據始具證據能力，如未踐行人證之法定調
    查程序，應不得作為證據。是告訴人丁○○94年10月6 日偵
    訊筆錄（臺灣士林地方法院檢察署94年度偵字第5768號卷【
    下稱：第5768號卷】第9 頁至第11頁）、94年12月16日偵查
    筆錄（第5768號卷第47頁）、94年12月28日偵查筆錄（第
    5768 號 卷第52頁）、95年4 月3 日偵訊筆錄（第5768號卷
    第64頁）、95年9 月22日偵訊筆錄（第5768號卷第127 頁）
    、95年10月17日偵訊筆錄（第5768號卷第137 頁）均未依法
    具結，依刑事訴訟法第158 條之3 ，均應排除其證據能力。
三、再按被告未經審判證明有罪確定前，推定其為無罪；又犯罪
    事實應依證據認定之，無證據不得認定犯罪事實；又不能證
    明被告犯罪者，應諭知無罪之判決，刑事訴訟法第154 條第
    1 項、第2 項及第301 條第1 項分別定有明文。又事實之認
    定，應憑證據，如未能發現相當證據，或證據不足以證明，
    自不能以推測或擬制之方法，為裁判基礎（最高法院40年臺
    上字第86號判例參照）。另認定犯罪事實所憑之證據，雖不
    以直接證據為限，間接證據亦包括在內；然而無論直接或間
    接證據，其為訴訟上之證明，須於通常一般之人不致有所懷
    疑，而得確信其為真實之程度者，始得據為有罪之認定，倘
    其證明尚未達到此一程度，而有合理之懷疑存在時，即無從
    為有罪之認定，亦有最高法院76年臺上字第4986號判例可資
    參照。況刑事訴訟法第161 條第1 項亦規定，檢察官就被告
    犯罪事實，應負舉證責任，並指出證明之方法，是檢察官對
    於起訴之犯罪事實，應負提出證據及說服之實質舉證責任，
    倘其所提出之證據，不足為被告有罪之積極證明，或其指出
    證明之方法，無從說服法院以形成被告有罪之心證，基於無
    罪推定之原則，自應為被告無罪判決之諭知，最高法院著有
    92年臺上字第128 號判例可資參佐。
四、公訴意旨認被告戊○○涉有竊盜、偽造有價證券犯行，無非
    係以告訴人丁○○於偵查中之指訴、臺北縣淡水鎮信用合作
    社95年9 月28日函覆之支票對帳單1 紙、臺北縣淡水鎮信用
    合作社94年10月4 日及11月4 日函覆之票據使用狀況查詢、
    支存領用票據資料填寫表、94年淡信昌字第0639號函之說明
    三，以及票號AB0000000 至AB0000000 號支票簿內之支票領
    取證、部分支票影本、證人楊麗玉、李蘭君於偵查中之證述
    及票號AB0000000 、AB0000000 支票退票理由單為其主要論
    據。訊據被告戊○○堅決否認有何竊盜、偽造有價證券暨行
    使偽造私文書或詐欺取財之犯行，辯稱：伊在93年3 月10日
    與告訴人二子任克宇離婚後，與告訴人感情仍佳，因經營六
    合彩，需用支票向他人借得現金周轉，遂向丁○○借支票，
    借了兩、三本，一本25張，借了約2 、30張，都是丁○○先
    將空白支票蓋好章後交付，金額、日期則允伊填寫；伊曾陪
    丁○○去領空白支票本，未曾盜領丁○○空白支票本等語。
    經查：
  (一)本件告訴人警詢中指述遺失之淡水信用合作社其帳號000000
    000 號帳戶之32紙支票，經查核相關支票之提示兌領、背書
    情形，詳如附表所示，均據告訴人於警詢及本院審理時證述
    在卷，綜合被告先後所供，以及附表「相關證據及卷存頁碼
    」欄所示證據、經戊○○或任靜怡背書支票影本、淡水信用
    合作社支票存款對帳單1 份可以佐證，明顯可見告訴人指訴
    遺失，惟業經行使之支票，係由被告戊○○或任靜怡匯入款
    項，始獲提示兌現之情，堪認：1.告訴人丁○○淡水信用合
    作社帳戶如附表所示支票，僅其中由己○○提示兌領之編號
    1 、編號22二紙支票分別係告訴人丁○○於93年9 月及10月
    初親自開立，用以支付會款之用；2.告訴人丁○○指述遭竊
    之32紙支票（即附表除編號1 、編號8 、編號22以外之其餘
    支票），其中經行使且兌現計編號2 、編號6 、編號7 、編
    號9 、編號11、編號12、編號13、編號14、編號15、編號17
    、編號19、編號20等12紙支票，票面金額計2,720,643 元；
    已行使而未能兌現者計編號10、編號16、編號18等3 紙支票
    ，票面金額計863,000 元，均係被告戊○○或任靜怡持以行
    使之事實。
  (二)告訴人前於93年11月22日掛失止付票號AB0000000 至AB0000
    000 、AB0000000 、AB0000000 至AB0000000 及AB0000000
    至AB0000000 等17紙支票，迄94年3 月1 日具狀向臺灣士林
    地方法院檢察署告訴稱其所有置放於臺北縣淡水鎮○○路1
    82號之1 房間書桌抽屜內之淡水信用合作社票號AB0000000
    至AB0000000 ，以及AB0000000 至AB0000000 等32紙支票後
    ，盜用丁○○印鑑偽造後，持以行使，並由戊○○或任靜怡
    再自行匯入款項至告訴人上開帳戶，成功交易達12次之眾等
    情，有臺灣票據交換所94年1 月5 日台票總字第0940000102
    號函檢送丁○○遺失票據申報書影本、93年11月22日票據掛
    失止付通知書影本各1 紙（參見臺灣臺北地方法院檢察署94
    年度偵字第8553號卷【下稱：第8553號卷】第21頁至第23頁
    ）、刑事告訴狀1 份（參見臺灣士林地方法院檢察署94年度
    偵字第4725號卷【下稱：第4725號卷】第20頁以下；另參見
    告訴人丁○○94年4 月1 日警詢筆錄）、淡水信用合作社支
    票存款對帳單影本1 份（參見第4725號卷第27頁）附卷可稽
    。惟查，告訴人指訴之竊盜犯罪事實，僅係以遺失支票中，
    部分確經被告戊○○持以行使，並匯入款項使其提示兌現為
    其依據，並無其他證據可以佐證，不能逕認告訴人指述之上
    開竊盜犯罪事實是否屬實，公訴意旨僅憑告訴人之報案及票
    據掛失止付紀錄、對帳單，即遽認告訴人住處確實遭竊，證
    據尚有不足。
  (三)況告訴人丁○○之指訴雖為公訴人據以起訴被告本件犯罪事
    實之主要論據，惟告訴人於偵訊中所為指訴均不具證據能力
    ，已如前述，自不得執為認定犯罪事實之積極證據。且按告
    訴人之告訴，係以使被告受刑事訴追為目的，難免故予誇大
    ，是其指訴是否與事實相符，仍應調查其他證據以資審認。
    現行刑事訴訟法並無禁止被害人於公訴程序為證人之規定，
    自應認被害人在公訴程序中具有證人適格即證人能力，然被
    害人與一般證人不同，其與被告處於絕對相反之立場，其陳
    述之目的，在使被告受刑事訴追處罰，內容未必完全真實，
    證明力自較一般證人之陳述薄弱。故被害人縱立於證人地位
    而為指證及陳述，且其指證、陳述無瑕疵可指，仍不得作為
    有罪判決之唯一依據，應調查其他證據以察其是否與事實相
    符，亦即仍須有補強證據以擔保其指證、陳述之真實性，始
    得採為斷罪之依據。且查，證人即告訴人丁○○既為附表系
    爭支票發票人，系爭支票究否經其簽發並借予被告戊○○或
    任靜怡行使之用，與其是否須負票據債務人責任，攸關至鉅
    ，自應翔實核其所證之信用性，並另以補強證據擔保所證內
    容，始得據為斷罪之依據。細繹其就是否將系爭支票借予被
    告戊○○、任靜怡行使之待證事實，已有猶疑，先證稱：「
    （問：你有沒有把你的空白支票借給戊○○？）一開始她缺
    錢用時，有借她幾張，也不知道她要作何用，已經很久了」
    、「（問：後來你報遺失的支票，她有沒有跟你借？）後來
    她就偷我的拿去用，到處亂開」、「（問：票號「AB000000
    0 」之後的支票，及「AB0000000 」之前的支票你有借人家
    使用嗎？）我不曾借過人」等語（本院97年3 月6 日審判筆
    錄第6 頁、第15頁），惟追問後，卻於同一審判期日證稱：
    「（問：為什麼戊○○和任靜怡曾經匯錢到你的甲存帳戶？
    ）我不知道」、「（問：是不是你同意將上開支票借給戊○○、任靜怡使用，所以他們才匯錢到你的戶頭？）也是他們
    撕去用的，我放抽屜要用就去撕，那麼久的事情我想不出來
    」、「（問：為什麼你要告戊○○？）人家跟我討錢，說我
    欠他們多少錢。」、「（問：是不是你大兒子說告戊○○，
    才會沒有事？）我不知道，我也不曉得，支票我放抽屜，要
    撕就去撕」，「（問：你究竟有沒有同意將支票借給戊○○
    使用？）剛開始，她半開玩笑的說要，好像有同意，怎麼會
    整本拿走，應該後來沒有同意」、「一開始有一、二張同意
    ，好像是要拿去繳會錢還是保險什麼的，不曉得是不是這樣
    子」、「（問：你借她支票，是不是你先把支票蓋好章，金
    額讓她自己寫？）一開始幾千塊的金額，我有先寫好，不是
    只撕給她」等語（本院97年3 月6 日審判筆錄第15頁、16頁
    ），審酌其有無借用系爭支票予戊○○使用，與個人債務及
    經濟信用、是否涉及未指定犯人誣告罪嫌，以及被告應否負
    刑事責任等節，均攸關至鉅，則其究竟有無借支票予被告戊○○，本應分明，倘其支票本確遭被告戊○○偷盜後，盜用
    印章偽造完成支票之有價證券後，持以行使，又已致其頻遭
    債權人追逼討債，受害至深（參見本院97年3 月6 日審判筆
    錄第6 頁），豈有再就本案關鍵待證事實泛泛證稱「好像有
    同意」、「要撕就去撕」、「『應該』沒有同意」等語之理
    ？況對照證人甲○○所證：告訴人確曾借票予告訴人，借票
    時間雖不清楚，惟在被告與任克宇離婚後，未與告訴人同住
    時期，告訴人仍有借票予被告之情形，有時告訴人會在電話
    中透露人家跟她要錢，伊始知悉借票情事（本院97年3 月6
    日審判筆錄第26 頁 、第27頁）等語，參以證人即告訴人丁○○在申請掛失止付前，在證人乙○○協助整理支票流向過
    程中，又受有相當之壓力，竟因畏懼乙○○之責備，又另在
    票號AB000000 0票根上另為不實之註記（參見本院97年5 月
    13日審判筆錄第10 頁 、第11頁），益徵不能逕依證人即告
    訴人丁○○上開猶疑不定之證述內容據為不利被告認定之依
    據。
  (四)公訴人論稱被告戊○○在93年3 月10日即與任克宇離婚，被
    告供承借票情節，係告訴人丁○○先將空白支票蓋好章後，
    再行交付，任其填載包含金額在內之必要事項，則告訴人無
    異在已無姻親關係情形下，提供被告無限制的信用擔保，殊
    難採信等語，固非無見。惟查，被告與告訴人丁○○間雖自
    93年3 月10日起即無姻親關係，惟兩人感情並未因此生變，
    業據證人即告訴人丁○○證述在卷，核與證人乙○○所證相
    符（參見本院97年3 月6 日審判筆錄第24頁）。況且，被告
    於93年間週轉失靈之主要原因，既係承接告訴人二子乙○○
    之六合彩組頭事業所餘債務所致，亟思補救，告訴人之夫且
    曾提供不動產所有權狀，供甲○○、被告戊○○再向淡水信
    合作社增貸款項，均已據證人甲○○證述在卷（參見本院97
    年3 月6 日審判筆錄第32頁），足見93年3 月10日以後，被
    告及告訴人於情感上、經濟上之關係均屬密切。而既被告取
    得告訴人之支票係供經營六合彩組頭事業周轉金錢之用，其
    須用金額即屬不定，則被告辯稱告訴人係因二人間之信賴關
    係，始允其用度金額，由其匯入資金以供執票人兌領，伊亦
    非毫無節度，係因後來週轉不靈，始致跳票等語，又有附表
    所示支票兌領情形可以佐證（詳如前(一)２所示），其中已行
    使且經被告或任靜怡匯入款項至告訴人上開支票帳戶，供執
    票人提示兌領數額計2,720,643 元，遠逾已行使而未能兌現
    之支票票面總額計863,000 元，與一般行使偽造有價證券之
    行為人，意在獲取相當於票面價值之利益，迥然有別，益見
    被告戊○○所辯尚非全然無憑。
  (五)公訴人又以票號AB0761「767 」支票是由告訴人丁○○自己
    於93年9 月初開立，每月又僅有支付會首己○○之用票需求
    ，告訴人且有連號簽發支票之習慣，當預計93年10月初會開
    立票號AB0761「768 」之支票，被告為避免犯行遭告訴人發
    覺，始刻意竊取與票號AB0000000 同本支票簿票號在後之支
    票，以及與AB0000000 同本支票簿之票號在前支票，以利告
    訴人再於93年10月初簽發票號末三碼亦為「768 」之票號AB
    0784「768 」支票支付會款。惟查：(1)證人即告訴人丁○○
    已證稱伊開票時，不會注意支票號碼等語（本院97年3 月6
    日審判筆錄第16頁）；(2)又倘如公訴人所指，被告已於93年
    9 月6 日盜領票號AB0000000 至票號AB0000000 等25紙空白
    支票得手，對照其持以行使如附表所示之支票張數（已兌現
    及未兌現者，合計16紙），已有足夠之空白支票任其填載使
    用，何有刻意再盜取票號AB0000000-AB0000000 等8 紙支票
    之必要？反而，被告倘將上開8 紙支票留由告訴人使用，犯
    行豈非更不易遭人察覺？是以附表支票中，告訴人親自簽發
    之支票票號AB0000000 、票號AB0000000 等2 紙支票末3 碼
    連號之巧合，亦不足以推認被告犯行。
  (六)公訴人另以淡水信用合作社97年5 月5 日回函所附之支存領
    用支票資料填寫表中，除93年9 月6 日當次領取票號AB0000
    000 至AB0000000 之支票簿紀錄係戊○○簽名之外，其餘都
    是丁○○簽名，佐以丁○○所證：支票都是自己領取等語，
    推認93年9 月6 日係被告戊○○竊取「支票領取證」後盜領
    。惟證人即告訴人丁○○就此亦已於本院審理時具結證稱：
    「（你是否拜託過戊○○自己去幫你領支票簿？）好像有過
    一次，還要蓋號碼」、「（問：你說請戊○○幫你領支票簿
    是不是93年9 月6 日這一次？）忘記了」、「（問：【請求
    提示第5768號卷第19頁】最下面的支票領取證，是你報案指
    稱被偷的支票簿，這個支票簿是不是你去領的？）我沒有辦
    法確定」等語（本院97年3 月6 日審判筆錄第6 頁），則僅
    以93年9 月6 日當日係由戊○○在支存領用支票資料填寫表
    上簽名乙事，即斷定被告未得告訴人同意而盜領票號AB0000
    000至AB0000000 空白支票簿1 本之事實。
  (七)況自93年9 月24日起，告訴人丁○○之支票即有未能按時兌
    現之情形（參見附表編號6 票號AB0000000 號支票，該紙支
    票發票日係93年9 月24日，當日即經提示，迄至93年9 月29
    日始獲兌領），同年10月18日（參見附表編號18之票號AB00
    00000 號支票）、11月1 日（參見附表編號10之票號AB0000
    000 號支票）亦已分別有退票紀錄，則告訴人固可能因年老
    ，就日常經濟事務之注意力減退，而未置理淡水信用合作社
    每月初以平信寄達之對帳單（淡水信用合作社95年4 月20日
    095 淡信昌字第0192號函，參見第5768號卷第69頁），致不
    能覺察其支票帳戶交易情形，然既其上開支票帳戶已有退票
    情事，衡之常情，淡水信用合作社必已通知告訴人；惟告訴
    人卻遲至93年11月22日始掛失止付，復迄94年3 月1 日遭執
    票人催逼後，始提出本件告訴，則實情是否果如告訴人所指
    ，認附表支票除編號1 、編號22以外，均遭被告竊取、偽造
    後持以行使，實非無疑。
五、綜上所述，本件公訴人所舉前開諸般證據，尚未達於通常一
    般之人不致有所懷疑而得確信其為真實之程度，故不足以證
    明被告戊○○涉有竊取或盜領告訴人如附表所示除編號1 、
    編號8 、編號22以外之其餘空白支票，復盜用印章偽造完成
    其中之附表編號2 、編號6 、編號7 、編號9 、編號10、編
    號11、編號12、編號13、編號14、編號15、編號16、編號17
    、編號18、編號19、編號20等15紙支票並持以行使之犯行，
    此外，復查無其他任何積極證據可資證明被告戊○○有何偽
    造有價證券之犯行，揆諸首開說明，即應為無罪之諭知。
據上論斷，應依刑事訴訟法第301 條第1 項前段，判決如主文。
本案經檢察官鄭富城到庭執行職務。
中    華    民    國    97    年    6    月    30     日
                 刑事第五庭審判長法  官  李育仁
                                 法  官  黃雅君
                                 法  官  許辰舟
以上正本證明與原本無異。
如不服本判決，應於收受送達後10日內向本院提出上訴狀，其未
敘述上訴理由者，應於上訴期間屆滿後20日內向本院補提理由書
狀（均須按他造當事人之人數附繕本）。
                                 書記官  李典育
中    華    民    國    97    年    6     月    30    日
附表：系爭支票明細，紀元均為【民國】，貨幣單位均為【新臺
      幣】。
 ┌──┬─────┬──────┬─────┬───────┬───────────┐
 │編號│票據號碼  │發票日期    │票面金額  │提示兌領情形  │相關證據卷存頁碼      │
 │    │          │            │          │              │                      │
 ├──┼─────┼──────┼─────┼───────┼───────────┤
 │1   │AB0000000 │93年9 月8日 │4 萬5 千元│己○○於93年9 │1.告訴人丁○○臺北縣淡│
 │    │          │            │          │月8 日提示兌領│  水信用合作社93.11.22│
 │    │          │            │          │              │  支票存摺存款對帳單，│
 │    │          │            │          │              │  第4725號卷第27頁。  │
 │    │          │            │          │              │2.證人乙○○提出左列之│
 │    │          │            │          │              │  支票存根（其上記載：│
 │    │          │            │          │              │  阿元、45,000元）。  │
 │    │          │            │          │              │3.證人乙○○於94年12月│
 │    │          │            │          │              │  28日偵訊中引述丁○○│
 │    │          │            │          │              │  書證之支票使用情形表│
 │    │          │            │          │              │  所為證述，第5768號卷│
 │    │          │            │          │              │  第52頁至第56頁。    │
 │    │          │            │          │              │4.告訴人丁○○參加張元│
 │    │          │            │          │              │  枝為會首之互助會會單│
 │    │          │            │          │              │  ，第5768號卷第57頁至│
 │    │          │            │          │              │  第59頁。            │
 ├──┼─────┼──────┼─────┼───────┼───────────┤
 │2   │AB0000000 │93年9 月9日 │15萬元    │經李蘭君於93年│1.告訴人丁○○臺北縣淡│
 │（即│（支票正反│            │          │9 月9 日以0029│  水信用合作社93.11.22│
 │起訴│面影本，參│            │          │000000000號帳 │  支票存摺存款對帳單，│
 │書附│見臺灣士林│            │          │戶提示兌領    │  第4725 號卷第27頁。 │
 │表編│地方法院檢│            │          │              │2.淡水第一信用合作社95│
 │號1 │察署94年度│            │          │              │  年7 月6 日淡一信剛字│
 │）  │發查偵字第│            │          │              │  第0000000 號檢送李蘭│
 │    │49號卷【下│            │          │              │  君0000000000000 號之│
 │    │稱第49號卷│            │          │              │  開戶基本資料，第5768│
 │    │】第5 頁、│            │          │              │  號卷第89頁。        │
 │    │第12頁）  │            │          │              │                      │
 ├──┼─────┼──────┼─────┼───────┼───────────┤
 │3   │AB0000000 │不詳        │不詳      │經丁○○於93年│1.淡水信用合作社94年7 │
 │（即│          │            │          │11月22日掛失止│  月28日094 淡信昌字第│
 │起訴│          │            │          │付            │  0415號函併掛失止付申│
 │書附│          │            │          │              │  請書影本，第49號卷第│
 │表編│          │            │          │              │  5 頁，第18頁。      │
 │號2 │          │            │          │              │2.淡水信用合作社97年3 │
 │）  │          │            │          │              │  月6 日097 淡信昌字第│
 │    │          │            │          │              │  0120號函覆本院左列支│
 │    │          │            │          │              │  票已掛失，附本院卷。│
 │    │          │            │          │              │3.臺灣票據交換所94年1 │
 │    │          │            │          │              │  月5日台票總字第0940 │
 │    │          │            │          │              │  000102 號函檢送周淑 │
 │    │          │            │          │              │  媛遺失票據申報書、93│
 │    │          │            │          │              │  年11月22日票據掛失止│
 │    │          │            │          │              │  付通知書各1 紙，第85│
 │    │          │            │          │              │  53號卷第21頁至第23頁│
 │    │          │            │          │              │  。                  │
 ├──┼─────┼──────┼─────┼───────┼───────────┤
 │4   │AB0000000 │不詳        │不詳      │經丁○○於93年│1.淡水信用合作社94年7 │
 │（即│          │            │          │11月22日掛失止│  月28日094 淡信昌字第│
 │起訴│          │            │          │付，並未提示  │  0415號函併掛失止付申│
 │書附│          │            │          │              │  請書影本，第49號卷第│
 │表編│          │            │          │              │  5 頁，第18頁。      │
 │號3 │          │            │          │              │2.臺灣票據交換所94年1 │
 │）  │          │            │          │              │  月5日台票總字第0940 │
 │    │          │            │          │              │  000102 號函檢送周淑 │
 │    │          │            │          │              │  媛遺失票據申報書、93│
 │    │          │            │          │              │  年11月22日票據掛失止│
 │    │          │            │          │              │  付通知書各1 紙，第85│
 │    │          │            │          │              │  53號卷第21頁至第23頁│
 │    │          │            │          │              │  。                  │
 ├──┼─────┼──────┼─────┼───────┼───────────┤
 │5   │AB0000000 │不詳        │不詳      │經丁○○於93年│1.淡水信用合作社94年7 │
 │（即│          │            │          │11月22日掛失止│  月28日094 淡信昌字第│
 │起訴│          │            │          │付，並未提示  │  0415號函併掛失止付申│
 │書附│          │            │          │              │  請書影本，第49號卷第│
 │表編│          │            │          │              │  5 頁，第18頁。      │
 │號4 │          │            │          │              │2.臺灣票據交換所94年1 │
 │）  │          │            │          │              │  月5日台票總字第0940 │
 │    │          │            │          │              │  000102 號函檢送周淑 │
 │    │          │            │          │              │  媛遺失票據申報書、93│
 │    │          │            │          │              │  年11月22日票據掛失止│
 │    │          │            │          │              │  付通知書各1 紙，第85│
 │    │          │            │          │              │  53號卷第21頁至第23頁│
 │    │          │            │          │              │  。                  │
 ├──┼─────┼──────┼─────┼───────┼───────────┤
 │6   │AB0000000 │93年9 月24  │13萬5000元│於93年9 月29日│1.告訴人丁○○臺北縣淡│
 │（即│（支票正反│日          │          │經陳香佐370211│  水信用合作社93.11.22│
 │起訴│面影本，參│            │          │0000000號帳戶 │  支票存摺存款對帳單，│
 │書附│見第49號卷│            │          │提示兌領      │  第4725號卷第27頁。  │
 │表編│第5 頁、第│            │          │              │2.證人陳香佐於95年10月│
 │號5 │7 頁）    │            │          │              │  17日偵訊筆錄，第5768│
 │）  │          │            │          │              │   號卷第134頁。      │
 │    │          │            │          │              │3.臺北國際商業銀行永春│
 │    │          │            │          │              │  分行95年6 月27日函檢│
 │    │          │            │          │              │  送證人陳香佐00000000│
 │    │          │            │          │              │  66600 號帳戶開戶資料│
 │    │          │            │          │              │  ，第5768號卷第120 頁│
 │    │          │            │          │              │  至第121頁。         │
 ├──┼─────┼──────┼─────┼───────┼───────────┤
 │7   │AB0000000 │93年10月9日 │14萬元    │於93年10月12日│1.告訴人丁○○臺北縣淡│
 │（即│（支票正反│            │          │由庚○○003922│  水信用合作社93.11.22│
 │起訴│面影本，參│            │          │0000000 號帳戶│  支票存摺存款對帳單，│
 │書附│見第49號卷│            │          │提示兌現      │  第4725號卷第27頁。  │
 │表編│第5 頁、第│            │          │              │2.臺北縣淡水信用合作社│
 │號6 │7頁）     │            │          │              │  97年3 月6 日097 淡信│
 │）  │          │            │          │              │  昌字第0120號函檢送左│
 │    │          │            │          │              │  列支票正反面影本、稻│
 │    │          │            │          │              │  江商業銀行97年3 月20│
 │    │          │            │          │              │  日稻江建成字第097000│
 │    │          │            │          │              │  020 號函檢送支票提示│
 │    │          │            │          │              │  人庚○○帳戶之開戶相│
 │    │          │            │          │              │  關資料（附本院卷）。│
 │    │          │            │          │              │3.證人庚○○於97年3月 │
 │    │          │            │          │              │  31日本院審判筆錄；證│
 │    │          │            │          │              │  人辛○○於97年5月13 │
 │    │          │            │          │              │  日審判筆錄。        │
 ├──┼─────┼──────┼─────┼───────┼───────────┤
 │8   │AB0000000 │作廢票據    │不詳      │右開函文說明二│1.臺北縣淡水信用合作社│
 │    │          │            │          │略以：「經核對│  96年5 月21日096 淡信│
 │    │          │            │          │該發票人丁○○│  昌字第0306號函，暨附│
 │    │          │            │          │於民國93年9 月│  件「作廢票據登錄解除│
 │    │          │            │          │9 日將票號AB76│  單」（附本院卷）。  │
 │    │          │            │          │1774主動提示本│                      │
 │    │          │            │          │行分社。並將該│                      │
 │    │          │            │          │張支票註記為『│                      │
 │    │          │            │          │作廢票據』，票│                      │
 │    │          │            │          │號剪下為憑如附│                      │
 │    │          │            │          │件」          │                      │
 ├──┼─────┼──────┼─────┼───────┼───────────┤
 │9   │AB0000000 │93年9 月11  │15萬元    │李蘭君於93年9 │1.告訴人丁○○臺北縣淡│
 │（即│（支票正反│日          │          │月13日以002921│  水信用合作社93.11.22│
 │起訴│面影本，參│            │          │0000000號帳戶 │  支票存摺存款對帳單，│
 │書附│見第49 號 │            │          │提示兌現      │  第4725號卷第27頁。  │
 │表編│卷第5 頁、│            │          │              │2.證人李蘭君95 年10月 │
 │號7 │第7 頁）  │            │          │              │  17日偵訊筆錄，第5768│
 │）  │          │            │          │              │  號卷第135 頁以下。  │
 │    │          │            │          │              │3.淡水第一信用合作社95│
 │    │          │            │          │              │  年7 月6 日淡一信剛字│
 │    │          │            │          │              │  第0000000 號檢送李蘭│
 │    │          │            │          │              │  君0000000000000 號之│
 │    │          │            │          │              │  開戶基本資料，第5768│
 │    │          │            │          │              │  號卷第89頁。        │
 ├──┼─────┼──────┼─────┼───────┼───────────┤
 │10  │AB0000000 │93年11月1日 │20萬元    │左開支票經康淑│1.本院94年度促字第752 │
 │（即│（支票正反│            │          │麗、任靜怡背書│  號支付命令影本，第47│
 │起訴│面影本參見│            │          │後，嗣於93年11│  25號卷第32頁。      │
 │書附│第47 25 號│            │          │月1 日由楊麗玉│2.證人楊麗玉華南銀行之│
 │表編│卷第31頁）│            │          │以000000000000│  000000000000號帳戶基│
 │號8 │          │            │          │號帳戶提示，因│  本資料，參見第5768號│
 │）  │          │            │          │存款不足遭退票│  卷第93頁至第94頁；第│
 │    │          │            │          │              │  99頁至第100 頁。    │
 │    │          │            │          │              │3.93年11月1 日退票理由│
 │    │          │            │          │              │  單，第5768號卷第71頁│
 │    │          │            │          │              │  。                  │
 ├──┼─────┼──────┼─────┼───────┼───────────┤
 │11  │AB0000000 │93年9 月18日│44萬5100元│李蘭君於93年9 │1.淡水第一信用合作社95│
 │（起│（支票正反│            │          │月20日以002921│  年7 月6 日淡一信剛字│
 │訴書│面影本，參│            │          │0000000號帳戶 │  第0000000 號檢送李蘭│
 │附表│見第49 號 │            │          │提示兌現      │  君0000000000000 號之│
 │編號│卷第5 頁、│            │          │              │  開戶基本資料，第5768│
 │9） │第9 頁）  │            │          │              │  號卷第89頁。        │
 │    │          │            │          │              │2.證人李蘭君95年10月17│
 │    │          │            │          │              │  日偵訊筆錄，第5768號│
 │    │          │            │          │              │  卷第135 頁以下。    │
 │    │          │            │          │              │3.告訴人丁○○臺北縣淡│
 │    │          │            │          │              │  水信用合作社93.11.22│
 │    │          │            │          │              │  支票存摺存款對帳單，│
 │    │          │            │          │              │  第4725號卷第27頁。  │
 ├──┼─────┼──────┼─────┼───────┼───────────┤
 │12  │AB0000000 │93年10月29日│20萬元    │經戊○○、任靜│1.華南商業銀行淡水分行│
 │（即│（支票正反│            │          │怡背書後，嗣於│  95年6 月28日（95）華│
 │起訴│面影本，參│            │          │93年10月29 日 │  淡存第197 號函檢送楊│
 │書附│見第49號卷│            │          │由楊麗玉以1672│  麗玉000000000000號帳│
 │表編│第5 頁、第│            │          │00000000號帳戶│  號基本資料查詢單，第│
 │號10│9 頁）    │            │          │提示兌現      │  5768號卷第93頁至第94│
 │）  │          │            │          │              │  頁。                │
 │    │          │            │          │              │2.告訴人丁○○臺北縣淡│
 │    │          │            │          │              │  水信用合作社93.11.22│
 │    │          │            │          │              │  支票存摺存款對帳單，│
 │    │          │            │          │              │  第4725號卷第27頁。  │
 ├──┼─────┼──────┼─────┼───────┼───────────┤
 │13  │AB0000000 │93年9 月30日│50萬元    │經戊○○電匯50│1.告訴人丁○○臺北縣淡│
 │（起│（支票正反│            │          │萬元入丁○○帳│  水信用合作社93.11.22│
 │訴書│面影本，參│            │          │戶，以供支付左│  支票存摺存款對帳單，│
 │附表│見第49號卷│            │          │開支票票款，嗣│  第4725號卷第27頁。  │
 │編號│第5 頁、第│            │          │再由經戊○○本│2.臺北縣淡水信用合作社│
 │11）│9頁 ）    │            │          │人背書後，提示│  97年3 月6 日097 淡信│
 │    │          │            │          │兌現          │  昌字第0120號函檢送左│
 │    │          │            │          │              │  列支票正反面影本（附│
 │    │          │            │          │              │  本院卷）。          │
 │    │          │            │          │              │4.臺北縣淡水信用合作社│
 │    │          │            │          │              │  94年7 月22日交易明細│
 │    │          │            │          │              │  表，第49號卷第19頁。│
 ├──┼─────┼──────┼─────┼───────┼───────────┤
 │14  │AB0000000 │93年10月2日 │35萬8000元│左開支票經康淑│1.告訴人丁○○臺北縣淡│
 │即起│（支票正反│            │          │麗背書後，嗣於│  水信用合作社93.11.22│
 │訴書│面影本，參│            │          │93年10月5 日經│  支票存摺存款對帳單，│
 │附表│見第49號卷│            │          │莊蕙芬00000000│  第4725號卷第27頁。  │
 │編號│第5 頁、第│            │          │52600號帳戶提 │2.永豐商業銀行南三重分│
 │12）│10 頁） 。│            │          │示兌現        │  行96年6 月1 日永豐銀│
 │    │          │            │          │              │  南三重分行（09 6）字│
 │    │          │            │          │              │  第00016 號函檢送莊蕙│
 │    │          │            │          │              │  芬帳號基本資料，附本│
 │    │          │            │          │              │  院卷。              │
 │    │          │            │          │              │3.證人莊蕙芬95年10月17│
 │    │          │            │          │              │  日偵訊時之證述，第  │
 │    │          │            │          │              │  5768號卷第134 頁至第│
 │    │          │            │          │              │  135頁。             │
 ├──┼─────┼──────┼─────┼───────┼───────────┤
 │15  │AB0000000 │93年9 月20日│19萬3800元│戊○○於93年9 │1.告訴人丁○○臺北縣淡│
 │（即│（支票正反│            │          │月20日電匯638,│  水信用合作社93.11.22│
 │起訴│面影本，參│            │          │000 元入帳戶，│  支票存摺存款對帳單，│
 │書附│見第49號卷│            │          │其中193,800 元│  第4725號卷第27頁。  │
 │表編│第5 頁、第│            │          │用以支付左開支│2.證人丙○○97年6 月10│
 │號14│10 頁 。）│            │          │票票款，左開支│  日本院訊問時所為證述│
 │）  │          │            │          │票經戊○○背書│  ，參見本院97年6 月10│
 │    │          │            │          │後，嗣經丙○○│  日審判筆錄，第2 頁至│
 │    │          │            │          │帳號0000000000│  第4 頁。            │
 │    │          │            │          │51號帳戶提示兌│                      │
 │    │          │            │          │現。          │                      │
 ├──┼─────┼──────┼─────┼───────┼───────────┤
 │16  │AB0000000 │93年11月3日 │25萬元    │證人楊麗玉經楊│1.淡水信用合作社94年7 │
 │（即│（支票正反│            │          │雅圖0000000000│  月28日094 淡信昌字第│
 │起訴│面影本，參│            │          │08號帳戶提示，│  04 15 號函併掛失止付│
 │書附│見第8553號│            │          │嗣丁○○於93年│  申請書影本，第49 號 │
 │表編│卷第22頁）│            │          │11月22日掛失止│  卷第5 頁，第18頁。  │
 │號15│。        │            │          │付。          │2.證人楊麗玉94年2 月12│
 │）  │          │            │          │              │  日警詢時之證述，第85│
 │    │          │            │          │              │  53號卷第5 頁至第6頁 │
 │    │          │            │          │              │  ；楊麗玉95年4 月3日 │
 │    │          │            │          │              │  偵訊時之證述，第5768│
 │    │          │            │          │              │  號卷第63頁以下；證人│
 │    │          │            │          │              │  楊雅圖94年1 月29日警│
 │    │          │            │          │              │  詢筆錄，第8553號卷第│
 │    │          │            │          │              │  3頁至第4頁。        │
 │    │          │            │          │              │3.臺灣票據交換所94年1 │
 │    │          │            │          │              │  月5 日台票總字第0940│
 │    │          │            │          │              │  000102號函檢送掛失人│
 │    │          │            │          │              │  丁○○領用之作列支票│
 │    │          │            │          │              │  票據影本及93年12月22│
 │    │          │            │          │              │  日退票理由單、遺失票│
 │    │          │            │          │              │  據申報書及掛失止付票│
 │    │          │            │          │              │  據提示人資料查報表、│
 │    │          │            │          │              │  93年11月22日票據掛失│
 │    │          │            │          │              │  止付通知書各1 紙，第│
 │    │          │            │          │              │  8553號卷第21頁至第23│
 │    │          │            │          │              │  頁。                │
 │    │          │            │          │              │4.本院94年度促字第75號│
 │    │          │            │          │              │  支付命令影本，第4725│
 │    │          │            │          │              │  號卷第32頁。        │
 ├──┼─────┼──────┼─────┼───────┼───────────┤
 │17  │AB0000000 │93年10月8日 │13萬元    │左開支票經康淑│1.經任靜怡於93 年10 月│
 │（起│          │            │          │麗背書後，嗣於│  8 日分別電匯85,000元│
 │訴書│          │            │          │93年10月11日由│  、45,000元以供支付左│
 │附表│          │            │          │莊蕙芬帳戶提示│  開支票票款，參見臺北│
 │編號│          │            │          │兌現          │  縣淡水信用合作社94年│
 │16）│          │            │          │              │  7 月22日交易明細表，│
 │    │          │            │          │              │  第49號卷第19頁。告訴│
 │    │          │            │          │              │  人丁○○臺北縣淡水信│
 │    │          │            │          │              │  用合作社93.11.22支票│
 │    │          │            │          │              │  存摺存款對帳單，第47│
 │    │          │            │          │              │  25號卷第27頁。      │
 │    │          │            │          │              │2.證人莊蕙芬95年10月17│
 │    │          │            │          │              │  日偵訊筆錄，第5768號│
 │    │          │            │          │              │  卷第134 頁以下。    │
 │    │          │            │          │              │3.淡水信用合作社94年7 │
 │    │          │            │          │              │  月28日094 淡信昌字第│
 │    │          │            │          │              │  0415號函檢送左列支票│
 │    │          │            │          │              │  正反面影本，第49號卷│
 │    │          │            │          │              │  第5 頁、第10頁。    │
 ├──┼─────┼──────┼─────┼───────┼───────────┤
 │18  │AB0000000 │93年10月18日│41萬3000元│左開支票經康淑│1.永豐商業銀行南三重分│
 │（即│          │            │          │麗背書後，嗣於│  行96年6 月1 日永豐銀│
 │起訴│          │            │          │93年10月18 日 │  南三重分行（096） 字│
 │書附│          │            │          │由莊蕙芬提示，│  第00016 號莊蕙芬1380│
 │表編│          │            │          │因存款不足退票│  0000000000基本資料（│
 │號17│          │            │          │              │  附本院卷）。        │
 │）  │          │            │          │              │2.93年10月18日退票理由│
 │    │          │            │          │              │  單，第5768號卷第71頁│
 │    │          │            │          │              │  。                  │
 │    │          │            │          │              │3.證人莊蕙芬95 年10 月│
 │    │          │            │          │              │  17日偵訊筆錄，第5768│
 │    │          │            │          │              │   號卷第134頁以下。  │
 ├──┼─────┼──────┼─────┼───────┼───────────┤
 │19  │AB0000000 │93年10月9日 │5萬6943元 │於93年10月14日│1.供繳交鄭仁德（原名鄭│
 │（即│（支票正反│            │          │由美國安泰人壽│  尚洋，即任靜怡之夫）│
 │起訴│面影本，參│            │          │提示兌現      │  93 年8月9 日保險費（│
 │書附│見第49號卷│            │          │              │  安泰人壽保險股份有限│
 │表編│第5 頁、第│            │          │              │  公司97年3 月19日安俊│
 │號18│12頁）    │            │          │              │  秘字第97140 號函（附│
 │）  │          │            │          │              │  本院卷）。          │
 │    │          │            │          │              │2.告訴人丁○○淡水信用│
 │    │          │            │          │              │  合作社支票存摺存款對│
 │    │          │            │          │              │  帳單，第4725號卷第27│
 │    │          │            │          │              │  頁。                │
 │    │          │            │          │              │3.證人壬○○本院97年  │
 │    │          │            │          │              │  5 月13日審判筆錄第8 │
 │    │          │            │          │              │  頁。                │
 ├──┼─────┼──────┼─────┼───────┼───────────┤
 │20  │AB0000000 │93年9 月26日│26萬1800元│於93年9 月27日│1.淡水信用合作社95年6 │
 │（起│（支票正反│            │          │由000000000000│  月29日95淡信昌字第  │
 │訴書│面影本，參│            │          │號帳戶橋大機車│  0414號函橋大機車材料│
 │附表│見第49號卷│            │          │材料行（負責人│  行（負責人：謝秀毓）│
 │編號│第5 頁、第│            │          │：謝秀毓）帳戶│  開戶資料，第5768 號 │
 │19）│12頁）    │            │          │提示兌現      │  卷第102 頁至第103 頁│
 │    │          │            │          │              │  。                  │
 │    │          │            │          │              │2.告訴人丁○○臺北縣淡│
 │    │          │            │          │              │  水信用合作社93.11.22│
 │    │          │            │          │              │  支票存摺存款對帳單，│
 │    │          │            │          │              │  第4725號卷第27頁。  │
 ├──┼─────┼──────┼─────┼───────┼───────────┤
 │21  │AB0000000 │不詳        │不詳      │經丁○○於93年│1.淡水信用合作社94年7 │
 │    │-0000000等│            │          │11月22日掛失止│  月28日094 淡信昌字第│
 │    │6 張      │            │          │付            │  04 15 號函併掛失止付│
 │    │          │            │          │              │  申請書影本，第49 號 │
 │    │          │            │          │              │  卷第5 頁，第18頁。  │
 │    │          │            │          │              │2.臺灣票據交換所94年1 │
 │    │          │            │          │              │  月5日台票總字第0940 │
 │    │          │            │          │              │  000102 號函檢送周淑 │
 │    │          │            │          │              │  媛遺失票據申報書、93│
 │    │          │            │          │              │  年11月22日票據掛失止│
 │    │          │            │          │              │  付通知書各1 紙，第85│
 │    │          │            │          │              │  53號卷第21頁至第23頁│
 │    │          │            │          │              │  。                  │
 ├──┼─────┼──────┼─────┼───────┼───────────┤
 │22  │AB0000000 │93年10月11日│45,000    │於93年10月8 日│1.告訴人丁○○臺北縣淡│
 │    │（支票正反│            │          │支存45,000元以│  水信用合作社93.11.22│
 │    │面影本，參│            │          │供支付左開支票│  支票存摺存款對帳單，│
 │    │見第49號卷│            │          │票款，嗣由張元│  第4725號卷第27頁。  │
 │    │第5 頁、第│            │          │枝93年10月11日│2.證人乙○○提出左列之│
 │    │14頁）    │            │          │提示兌現      │  支票存根（其上記載：│
 │    │          │            │          │              │  10/11 、45,000元、阿│
 │    │          │            │          │              │  元）。              │
 │    │          │            │          │              │3.證人乙○○於94年12月│
 │    │          │            │          │              │  28日偵訊中引述丁○○│
 │    │          │            │          │              │  書證之支票使用情形表│
 │    │          │            │          │              │  所為證述，第5768號卷│
 │    │          │            │          │              │  第52頁至第56頁。    │
 │    │          │            │          │              │4.告訴人丁○○參加張元│
 │    │          │            │          │              │  枝為會首之互助會會單│
 │    │          │            │          │              │  資料第5768號卷第57  │
 │    │          │            │          │              │  頁至第59頁。        │
 ├──┼─────┼──────┼─────┼───────┼───────────┤
 │23  │AB0000000 │不詳        │不詳      │經丁○○於93年│1.有限責任臺北縣淡水信│
 │    │-0000000等│            │          │11月22日掛失止│  用合作社94年7 月28日│
 │    │7 張      │            │          │付            │  094 淡信昌字第0415號│
 │    │          │            │          │              │  函併掛失止付申請書影│
 │    │          │            │          │              │  本，第49號卷第5頁 ，│
 │    │          │            │          │              │  第18頁。            │
 │    │          │            │          │              │2.臺灣票據交換所94年1 │
 │    │          │            │          │              │  月5日台票總字第0940 │
 │    │          │            │          │              │  000102 號函檢送周淑 │
 │    │          │            │          │              │  媛遺失票據申報書、93│
 │    │          │            │          │              │  年11月22日票據掛失止│
 │    │          │            │          │              │  付通知書各1 紙，第85│
 │    │          │            │          │              │  53號卷第21頁至第23頁│
 │    │          │            │          │              │  。                  │
 ├──┴─────┴──────┴─────┴───────┴───────────┤
 │有關上開各編號支票提示帳戶，另請參見有限責任臺北縣淡水信用合作社95年4 月20日95淡信│
 │昌字第0192號函（第5768號卷第69頁以下）                                            │
 └─────────────────────────────────────────┘


司法院資訊處製作；財團法人民間司法改革基金會備份。
